臺灣高等法院刑事判決
111年度上易字第1771號
上  訴  人  
即  被  告  華哲旻

                    
　　　　　　　　　　

上列上訴人因竊盜案件，不服臺灣新竹地方法院111年度易字第3
32號，中華民國111年9月26日第一審判決（起訴案號：臺灣新竹
地方檢察署111年度偵緝字第158號），提起上訴，本院判決如下
：
    主  文
上訴駁回。
    理  由
一、按於司法實務運作上，就所受理當事人或其相關人員的請求
    、聲明或聲請案，概不受其所用詞文拘束，亦即仍應尋繹其
    意涵，探求真意，而後依法律規定適切處理（最高法院10 5
    年度台抗字第408號裁定意旨參照）。又上訴為不服法院判
    決而請求救濟之方法，不因其形式上誤用抗告或其他字樣而
    異其效力。查：本件上訴人即被告華哲旻（下稱被告）固提
    出「抗告狀」；然被告於此書狀中載明「被告受111年度易
    字第332號判決有期徒刑6月，有違其應有權利，依法以表不
    服之意」等語，被告既係對原判決表達不服之意，本於解釋
    意思表示應探求當事人真意，不得拘泥於所用辭句之法理，
    核其真意應係對原判決提起上訴無誤，先此敘明。
二、再按依刑事訴訟法第7編之1協商程序所為之科刑判決，不得
    上訴，但有同法第455條之4第1項第1款（於法院協商訊問程
    序終結前，被告撤銷協商之合意或檢察官撤回協商程序之聲
    請）、第2款（被告協商之意思非出於自由意志）、第4款（
    被告所犯之罪非同法第455條之2第1項所定得以聲請協商判
    決）、第6款（被告有其他較重之裁判上一罪之犯罪事實）
    、第7款（法院認應諭知免刑或免訴、不受理）所定情形之
    一，或協商判決違反同條第2項（法院應於協商合意範圍內
    為判決，法院為協商判決所科之刑，以宣告緩刑、2年以下
    有期徒刑、拘役或罰金為限）之規定者，不在此限；協商判
    決之上訴，除協商程序編有特別規定外，準用刑事訴訟法第
    3編（上訴）第1章（通則）及第2章（第二審）之規定；第
    二審法院認為上訴書狀未敘述理由或上訴有第362條前段（
    上訴不合法律上之程式或法律上不應准許或其上訴權已經喪
    失者）之情形者，應以判決駁回之，並得不經言詞辯論為之
    ，此觀刑事訴訟法第455條之10第1項、第455條之11第1項、
    第367條前段、第372條規定自明。
三、臺灣新竹地方檢察署檢察官前以上訴人即被告華哲旻（下稱
    被告）涉犯刑法第321條第1項第1款加重竊盜罪嫌提起公訴
    ，經原審法院以111年度易字第332號案件受理後，被告於民
    國111年9月12日原審準備程序時供稱：坦承犯罪，我知道錯
    了，希望法官可以原諒我等語（見原審卷第113頁），且因
    被告所犯非為死刑、無期徒刑、最輕本刑3年以上有期徒刑
    之罪或本院管轄第一審案件，檢察官遂當庭逕行請求為協商
    程序，被告及原審所指定辯護人亦均同意之，原審因而同意
    其等進行協商程序，達成「被告所犯刑法第321條第1項第1
    款加重竊盜罪，願受有期徒刑6月之宣告，如易科罰金，以
    新臺幣1000元折算1日。犯罪所得依法宣告沒收」之協商合
    意（見原審卷第120頁），原審法官乃告知被告「其認罪之
    罪名為刑法第321條第1項第1款加重竊盜罪。並告知下列事
    項：一、如適用協商程序判決，被告喪失受法院依通常程序
    公開審判之權利、保持緘默之權利、與證人對質或詰問證人
    之權利。二、協商判決除有刑事訴訟法第455條之4第1項第1
    款於本訊問程序終結前，被告撤銷協商合意或檢察官撤回協
    商聲請者；第2款被告協商之意思非出於自由意志者；第4款
    被告所犯之罪非第455條之2第1項所定得以協商判決者；第6
    款被告有其他較重之裁判上一罪之犯罪事實者；第7款法院
    認應諭知免刑或免訴、不受理者情形之一，及違反同條第2
    項法院『應於協商合意範圍內為判決；法院為協商判決所科
    之刑，以宣告緩刑或2年以下有期徒刑、拘役或罰金為限』之
    規定者外，不得上訴」等旨，且經原審確認被告之認罪協商
    係出於自由意志，此觀原審111年9月12日審判筆錄自明（見
    原審卷第119至122頁），足見法院已踐行法定程序，足以保
    護被告權益。是原審據此協商合意結果認定被告犯罪事實（
    見原審宣示判決筆錄犯罪事實要旨欄）及量刑，於法均無違
    誤。
四、被告上訴意旨略以：同案邱鈿詠（所涉加重竊盜罪嫌，業經
    臺灣新竹地方檢察署檢察官以110年度偵字第12796號不起訴
    處分確定）是知情的，也是邱鈿詠叫我下去地下室看有什麼
    東西好拿，邱鈿詠也有下地下室偷取物品，為何邱鈿詠為不
    起訴處分等語。
五、經查：本案經核並無刑事訴訟法第455條之4第1項第1款、第
    2款、第4款、第6款、第7款所定情形之一，或協商判決有違
    反同條第2項規定而得提起上訴之情形，揆之前開說明，自
    屬不得上訴。本案既無刑事訴訟法第455條之10第1項但書之
    情形，被告於收受判決後，方反悔而執前詞提起上訴，當為
    法律上不應准許，爰不經言詞辯論，逕予駁回。
據上論斷，應依刑事訴訟法第455條之11第1項、第367條前段、
第372條，判決如主文。 
本案經檢察官林佳穎提起公訴。
中　　華　　民　　國　　111 　年　　11　　月　　29　　日
                  刑事第十五庭  審判長法　官  陳芃宇
                                      法　官  曹馨方
                                      法　官  陳俞伶
以上正本證明與原本無異。
不得上訴。
                                      書記官  朱家麒
中　　華　　民　　國　　111 　年　　11　　月　　30　　日